【裁判字號】    95,上訴,708
【裁判日期】    950530
【裁判案由】    搶奪
【裁判全文】
臺灣高等法院高雄分院刑事判決         95年度上訴字第708號
上  訴  人  臺灣高雄地方法院檢察署檢察官
上  訴  人
即  被  告  甲○○
選任辯護人  黃建雄  律師
上列上訴人因被告搶奪案件，不服臺灣高雄地方法院95年度訴字
第112 號中華民國95年3 月22日第一審判決（起訴案號：臺灣高
雄地方法院檢察署94年度偵字第29053 號），提起上訴，本院判
決如下：
     主  文
上訴駁回。
    事  實
一、甲○○於民國（以下同）92年間曾犯業務過失致死罪，經台
    灣高雄地方法院判處有期徒刑6 月確定，於92年6 月9 日執
    行完畢，仍不知悔改，復意圖為自己不法之所有，於94年12
    月20日凌晨1 時10分許，在高雄市○鎮區○○路196 號乙○
    ○所經營之檳榔店前，見乙○○將其所有之黑色皮包1 只（
    內有現金新台幣（下同）共24,400元、高新銀行面額3 萬元
    、4 萬元之支票各1 張、台東企銀面額9,000 元之支票1 張
    、中華郵政公司之空白支票1 張）夾於左手臂腋下，因夜深
    人靜，並因打烊欲關門而不及防備之際，甲○○自乙○○面
    前走來，竟驟然徒手搶奪乙○○之上開皮包，得手後隨即駕
    駛其預先停放於該檳榔店旁之住家騎樓下之車號WE-7848 號
    自用小客車逃逸，適有一真實姓名年籍不詳之客人前往該檳
    榔店欲消費，乙○○告知遭搶之事，該名客人隨即騎機車追
    逐甲○○並記下車號，乙○○則以電話通知其配偶丙○○到
    場，並同時報警處理，甲○○前本欲駕車駛上高速公路，然
    因被人騎機車追逐時，遇及紅燈而繞行他處，嗣因仍要上高
    速公路，再度行經乙○○之檳榔店時（乙○○檳榔店位於上
    高速公路必經道路），其所駕汽車因被乙○○認出，適丙○
    ○亦已抵達該店，遂駕車前往攔阻甲○○，而甲○○則於高
    雄縣鳳山市○○路與光華東路口為警攔獲，並在其車上當場
    扣得上開乙○○所有皮包1 只。
二、案經高雄縣政府警察局移送臺灣高雄地方法院檢察署檢察官
    偵查起訴。
    理  由
一、訊之被告甲○○矢口否認搶奪犯行，辯稱：我係乘被害人乙
    ○○至馬路對面交檳榔予購買之司機客人時，潛入檳榔店內
    開啟抽屜竊取被害人所有上開皮包，並非搶奪云云。惟查：
    上開搶奪之事實，業據證人即被害人乙○○於原審及本院審
    理時陳稱：我要收攤回家時，將皮包夾於左手臂腋下準備關
    電動門離開，被告突然間將我皮包搶走等語綦詳（見原審卷
    第47、48頁，95年5 月22日本院審判筆錄），因證人乙○○
    與被告甲○○並不認識，且無過節，業據被告甲○○於原審
    審理時陳明在卷（見原審卷第50頁），則證人乙○○自無故
    意陷害之理，復有被害人簽具之贓物認領保管單1 紙（見警
    卷第7 頁），以及在被告甲○○駕駛之小客車上查獲所搶皮
    包置於其車內等之照片3 幀（見警卷第10、11頁）等在卷可
    稽，事證明確，被告甲○○所辯無非避重就輕卸責之詞，自
    無可採，其犯行已堪予認定。
二、核被告甲○○所為，係犯刑法第325 條之搶奪罪。被告甲○
    ○前於92年間曾犯業務過失致死罪，經台灣高雄地方法院判
    處有期徒刑6 月，於92年6 月9 日執行完畢，其於5 年以內
    再犯本件有期徒刑以上之罪，為累犯，應依刑法第47條規定
    加重其刑。
三、原審適用刑法第325 條第1 項、第47條規定，並審酌被告甲
    ○○於半夜時分搶奪被害人之財物，侵害被害人之財產權，
    並損及社會治安，情節非輕，犯後矢口否認搶奪，態度不佳
    ，其搶奪皮包內之財物尚非甚多，隨即被捕獲追回財物等一
    切情狀，量處有期徒刑10月。經核原判決認事用法並無不合
    ，量刑亦屬適當，檢察官上訴指摘原判決量刑過輕，被告甲
    ○○上訴否認搶奪，均為無理由，均應予駁回。
據上論斷，應依刑事訴訟法第368條，判決如主文。
本案經檢察官陳國全到庭執行職務。
中    華    民    國    95    年    5     月    30    日
                  刑事第六庭  審判長法  官  張盛喜
                                    法  官  范惠瑩
                                    法  官  李璧君
以上正本證明與原本無異。
如不服本判決應於收受本判決後10日內向本院提出上訴書狀，其
未敘述上訴理由者，並得於提起上訴後10日內向本院補提理由書
狀（均須按他造當事人之人數附繕本）「切勿逕送上級法院」。
中    華    民    國    95    年    5     月    30    日
                                    書記官  林明威
附錄本判決論罪科刑法條：
中華民國刑法第325條第1 項：
意圖為自己或第三人不法之所有，而搶奪他人之動產者，處6 月
以上5 年以下有期徒刑。


司法院資訊處製作；財團法人民間司法改革基金會備份。
